# 关于在建工程确认，请教陈版和各位前辈

提问人：坐冷板凳 时间：2021-06-28 13:33:09
请教陈版和各位前辈两个问题1.关于工程确认在建工程的问题。
在工程合同中，合同一般都规定总包每月上报工程量进度，经甲方（发包方）、监理审核后按照实际工程量的70%支付当月进度款。
因为合同严格规定了按照70%支付进度款，剩余30%当前并没有支付义务，所以甲方一般按照当月进度款的70%确认应付账款，然后借方确认70%的在建工程。当然这样做的话就少计在建工程，如果以当月进度全额确认在建工程的话，贷方全额计应付账款感觉也不太好，因为剩余30%无支付义务，想来想去就只能放在预计负债了，请教一下各位前辈的看法。如果以当月进度款的70%确认在建工程是否可行。
2.设备确认在建工程的问题
购买方采购大型设备，大型设备合同一般分为预付20%，到货40%，验收30%，质保10%，验收阶段和质保阶段如果验收不合格是可以退货处理的。因设备金额比较大，设备主体、和配件比较多，设备部同事也基本不能判断设备是否到齐，只能等设备安装完毕后才能判断设备是否到期，此时才会执行到货验收，付到货款。此时依据设备部同事发起的到货验收确认在建工程金额，现在是以设备合同总金额100%确认在建工程金额，同时确认应付账款，还是以合同总金额的40%确认在建工程金额呢，同时确认40%应付账款，如果到货阶段以总金额确认在建工程金额，还是那个问题，在到货阶段这个时点，我并没有义务支付30%的验收款和10%的质保款，此时我贷方计什么科目呢，此时设备的控制权基本已转移给我方了，但甲方还是可以退货处理的，因为只有调试验收后才能正常使用，问题 1 和问题 2 感觉本质上是一样的，想请教一下各位前辈的看法。
可不可以从收入确认的角度看，问题 2 如果满足按照时间段履行的履约义务的话，分阶段按付款结算比例确认在建工程金额比较好；如果满足时间点确认收入的话，按照到货阶段取得商品控制权后一次性以合同总金额确认收入比较好。

回答人：chenyiwei
1 、不论从所控制的经济资源，还是已经承担的现时义务而言，资产和负债均应100%确认。对于尚未到支付时间的30%款项，可列报为其他流动或非流动负债。
2 、对于设备，可以按照合同约定的付款进度对在建工程和相关负债予以计量，前提是付款进度基本反映了供应商的履约进度。这与上面的按比例扣进度款不同。